---
title: "Упражнение 5 (часть 2)"
author: "Нестерова А.И."
date: "12 04 2021"
output: html_document
---

```{r setup, include=FALSE}
knitr::opts_chunk$set(echo = TRUE)
```


## Аналитический пакет R

### Создание интерактивных картограмм

Создать .Rmd скрипт, который генерирует html-отчёт с двумя картами:
1. Картограмма с таблицей стран мира по показателю из базы Всемирного банка (интерактивная картограмма из примера).
2. Карта с маркерами или с радиусами, построенная по набору данных с Портала открытых данных РФ.

Данные для карт можно загружать из своего репозитория на github.com. Код загрузки данных с помощью API предоставлять необязательно, но если выкладываете его на github.com, не забудьте заново сгенерировать ключи API, чтобы никто не мог воспользоваться вашим логином.

### Вариант-13

WDI: любой показатель из раздела "Poverty" (Бедность). Портал открытых данных: Сведения о местах нахождения администраций муниципальных образований Амурской области (id: 2818002442-adresaadministraciy).

```{r Загрузка пакетов, warning = F, message = F}
# загрузка пакетов
library('leaflet')
```

## Интерактивная картограмма №2

### Построение карты с маркерами о местах нахождения администраций муниципальных образований Амурской области

```{r Построение карты 2, results='asis', cache=TRUE}
# создание маркера с Евгением
# обычный маркер - icon.png
fileURL <-'https://raw.githubusercontent.com/alnesterova/Practice_5_R/main/data/Genius.png'
pharm.icon <- makeIcon(iconUrl = fileURL,
                      iconWidth = 56,
                      iconHeight = 71,
                      iconAnchorX = 56,
                      iconAnchorY = 71)

# загрузка данных о местах нахождения администраций муниципальных образований Амурской области
fileURL <- 'https://raw.githubusercontent.com/alnesterova/Practice_5_R/main/data/administration_Am.csv'
doc <- read.csv2(fileURL, stringsAsFactors = FALSE, encoding = 'UTF-8')

# преобразование координат в числа
doc$lat <- as.numeric(doc$lat)
doc$long <- as.numeric(doc$long)

# подписи к объектам
map.sites <- paste0(doc$name)

# создание виджета с картой
map <- doc %>% leaflet(width =800, height =800) %>%
  addTiles() %>% addMarkers(icon = pharm.icon, popup = map.sites)
map
```
