---
title: "Упражнение 5 (часть 1)"
author: "Нестерова А.И."
date: "12 04 2021"
output:
  html_document:
    self_contained: no
---

```{r setup, include=FALSE}
knitr::opts_chunk$set(echo = TRUE)
```

## Аналитический пакет R

### Создание интерактивных картограмм

Создать .Rmd скрипт, который генерирует html-отчёт с двумя картами:
1. Картограмма с таблицей стран мира по показателю из базы Всемирного банка (интерактивная картограмма из примера).
2. Карта с маркерами или с радиусами, построенная по набору данных с Портала открытых данных РФ.

Данные для карт можно загружать из своего репозитория на github.com. Код загрузки данных с помощью API предоставлять необязательно, но если выкладываете его на github.com, не забудьте заново сгенерировать ключи API, чтобы никто не мог воспользоваться вашим логином.

### Вариант-13

WDI: любой показатель из раздела "Poverty" (Бедность). Портал открытых данных: Сведения о местах нахождения администраций муниципальных образований Амурской области (id: 2818002442-adresaadministraciy).

```{r Загрузка пакетов, warning = F, message = F}
# загрузка пакетов
library('data.table')
library('WDI')
library('leaflet')
# devtools::install_github('mages/googleVis')
suppressPackageStartupMessages(library('googleVis'))
```

## Интерактивная картограмма №1

### Построение интерактивной картограммы с таблицей стран мира по показателю Population living in slums из базы Всемирного банка 

```{r Построение карты 1, results='asis', cache=TRUE}
# загрузка данных по всем странам, 2018 год, показатель
# Population living in slums (% of urban population)
# Население, проживающее в трущобах (% от городского населения)
indicator.code <- 'EN.POP.SLUM.UR.ZS'

# загрузка данных с github
file.URL <- 'https://raw.githubusercontent.com/alnesterova/Practice_5_R/main/data/DT_pop_liv_in_sl.csv'
if (!file.exists('DT_pop_liv_in_sl.csv'))  download.file(file.URL, destfile = 'DT_pop_liv_in_sl.csv',
                                           mode = 'wb', cacheOK = FALSE)
DT <- data.table(read.csv('./DT_pop_liv_in_sl.csv', header=TRUE, sep = ','))

# коды стран iso2
fileURL <- 'https://pkgstore.datahub.io/core/country-list/data_csv/data/d7c9d7cfb42cb69f4422dec222dbbaa8/data_csv.csv'
all.iso2.country.codes <- read.csv(fileURL, stringsAsFactors = FALSE, na.strings = '.')

# убираем макрорегионы
DT <- na.omit(DT[iso2c %in% all.iso2.country.codes$Code, ])

# объект: таблица исходных данных
g.table <- gvisTable(data = DT[, -'year'], 
                     options = list(width = 300, height = 400))

# объект интерактивная карта
g.chart <- gvisGeoChart(data = DT, locationvar = 'iso2c',
                        hovervar = 'country', 
                        colorvar = indicator.code,
                        options = list(width = 500, height = 400, dataMode = 'regions', 
                                       colorAxis="{colors:['#FFEFD5', '#FF0000']}"))

# размещаем таблицу и карту на одной панели (слева направо)
TG <- gvisMerge(g.table, g.chart, horizontal = TRUE,
                 tableOptions = 'bgcolor=\"CCCCCC\" cellspacing=10')

# вставляем результат в html-документ
TG
```